Archives photographiques conservées dans le département d'Ille-et-Vilaine (35)
Direction des Archives de France
Département d'Ille-et-Vilaine (35)
photographie
- Collections des Archives municipales de Fougères
  - Photographies Ouest-France, 1970 - 1990; 12 Fi; Archives municipales de Fougères; Journal Ouest-France; Film souple; Noir et blanc; Tirage papier moderne; Diapositive; Couleur; Carte postale moderne; 1 320
    Don de l'agence locale du Journal Ouest France, 1995
    Accès soumis à autorisation
    Répertoire 12 Fi
    Ces photographies concernent le patrimoine, les bâtiments publics et les manifestations locales de Fougères et de sa région.
    Ille-et-Vilaine (département); Fougères (Ille-et-Vilaine); patrimoine culturel; manifestation culturelle; bâtiment administratif; presse
  - Photographies Caserne des Urbanistes, Fin du XIXe siècle - début du XXe siècle; 13 Fi; Archives municipales de Fougères; Caserne des Urbanistes; Tirage papier
    Reproduction de plaques de verre
    Production interne à partir de documents achetés, 2005
    Répertoire 13 Fi
    Ille-et-Vilaine (département); Fougères (Ille-et-Vilaine)
- Collections des Archives municipales de Rennes
  Le site des Archives municipales de Rennes donne accès aux notices descriptives des documents figurés et à leurs images numériques (rubrique Archives en ligne/Documents figurés).
- Collections des Archives municipales de Saint-Malo
  - Fonds Ecole des Frères, 1892 - 1957; 24 S; Archives municipales de Saint-Malo; Association des anciens élèves de l'Ecole des Frères de Saint-Malo; Tirage papier ancien et moderne; 98
    Don, 1991
    Accès libre
    Série 24 S, Collection Ecole des Frères, 1994, 6 pages dactylographiés
    Ces documents, donnés par un ancien membre du bureau de l'association des anciens élèves de l'Ecole des Frères de Saint-Malo regroupe des photographies de classes allant de 1892 à 1957.
    Ille-et-Vilaine (département); Saint-Malo (Ille-et-Vilaine); organisation scolaire; enseignement privé; élève; école
  - Collection De Boodt, 1972 - 1988; 3 Fi; Archives municipales de Saint-Malo; Boodt, F.C. de; Diapositive; 923
    Don, 1989
    Série 3 Fi, Collection "F. C. de Boodt", 1995, 28 pages dactylographiés
    Rassemblées par F. C. de Boodt, collectionneur bibliophile, ces diapositives concernent le culte de saint Maclow en France.
    France; Belgique; Ille-et-Vilaine (département); Saint-Malo (Ille-et-Vilaine); Maclow (saint); Maclou (saint); édifice cultuel; enseignement religieux; objet d'art; arts plastiques
  - Collection Orfeur, 1880 - 1920; 15 Fi; Archives municipales de Saint-Malo; Orfeur; Plaque de verre; 195; Noir et blanc
    Série 15 Fi inventaire et fichier en cours
    Cette collection de plaques de verre concerne les paysages de Normandie et des scènes de rues de Saint-Malo et de Dinan.
    Normandie (région administrative); Ille-et-Vilaine (département); Côtes-d'Armor (département); Saint-Malo (Ille-et-Vilaine); Dinan (Côtes-d'Armor); site; vie quotidienne; voie communale
  - Photographies entrées par versements administratifs aux Archives municipales de Saint-Malo, 1940 - ...; W; Archives municipales de Saint-Malo; Tirage papier moderne; 368
    Série ouverte susceptible d'accroisement
    Versement, 1980 -
    Bordereau W, inventaire et fichier en cours
    Ces photographies abordent différents sujets comme les commémorations, les cérémonies, les sites, les travaux et les bâtiments de Saint-Malo et ses environs. On note la présence du général de Gaulle, de Guy la Chambre, maire de Saint-Malo de 1947 à 1965 et de quelques personnalités malouines.
    Ille-et-Vilaine (département); Saint-Malo (Ille-et-Vilaine); Gaulle, Charles de (1890-1970; général); La Chambre, Guy (1898-1975); maire; cérémonie publique; commémoration; site; aménagement
  - Cartes postales entrées par dons, achats, 1900 - 1980; 4 Fi; Archives municipales de Saint-Malo; 1750; Carte postale ancienne; Carte postale moderne
    Don et achat, 1980 -
    Inventaire des cartes postales, série 4 Fi, en cours
    Ces cartes postales couvrent le département d'Ille-et-Vilaine, Saint-Malo ou encore Saint-Servan.
    Ille-et-Vilaine (département); Saint-Malo (Ille-et-Vilaine); Saint-Servan-sur-Mer (Ille-et-Vilaine)
  - Répertoire des calvaires et croix de la région de Saint-Malo, 1975 - 1976; 5 S; Archives municipales de Saint-Malo; Geoffroy; Tirage papier moderne; 100
    Don, 1976
    Inventaire et fichier en cours
    Ces documents concernent le recensement, la description et l'étude des croix et calvaires de la région malouine.
    Ille-et-Vilaine (département); Saint-Malo (Ille-et-Vilaine); cimetière; décès; édifice cultuel; patrimoine culturel